【裁判字號】    92,聲,820
【裁判日期】    920930
【裁判案由】    發還擔保金
【裁判全文】
臺灣板橋地方法院民事裁定  九十二年度聲字第八二○號
    聲  請  人
   （即債權人）  乙○○
    相  對  人
   （即債務人）  甲○○
                             戶籍地：台北縣中和市○○路十巷十六號
右當事人間聲請發還擔保金事件，本院裁定如左：
    主      文
聲請駁回。
聲請程序費用由聲請人負擔。
    理      由
一、本件聲請意旨略以：聲請人與相對人間因清償債務假扣押事件，前遵鈞院九十一
    年度裁全字第六三四五號准供擔保假扣押裁定，經聲請人以鈞院九十一年度存字
    第二九八四號提存是項擔保金新臺幣貳萬柒仟元整，而聲請鈞院以九十一年度民
    執全字第二八六五號假扣押執行程序執行相對人之財產在案。嗣聲請人向鈞院聲
    請對相對人核發支付命令，經鈞院以九十一年度促字第六四七一九號支付命令全
    部准許後，相對人亦未表示異議，支付命令即告確定，聲請人取得執行名義，即
    以該支付命令向鈞院聲請拍賣相對人之財產，現由鈞院九十二年度民執金字第二
    四三四號強制執行程序受理在案，該拍賣程序現正進行中，經查本件聲請人確有
    對相對人之債權，是聲請人聲請強制執行，應無供擔保之必要，該應供擔保之原
    因即屬消滅，為此請求鈞院准予發還擔保金等語，並提出本院九十一年度裁全字
    第六三四五號民事裁定、九十一年度促字第六四七一九號支付命令暨確定證明書
    、九十一年度民執金字第二四三四號執行處通知函等影本各一件為證。
二、按「擔保提存之提存人於提存後，有左列情形之一者，得聲請該管法院提存所返
    還提存物：一、法院命返還提存物之裁定確定者。二、依民事訴訟法第一百零四
    條第三項之規定返還提存物者。三、假扣押、假處分所保全之請求，其本案訴訟
    已獲全部勝訴判決或依督促程序之支付命令確定者。四、假執行、假扣押或假處
    分所保全之請求，其本案訴訟經和解或調解成立，受擔保利益人應負全部給付義
    務或雖負部分給付義務而對提存物之權利聲明不予保留者。五、提存出於錯誤，
    經法院裁定返還確定者」，提存法第十六條第一項定有明文。是符合上開規定者
    提存人即得逕聲請法院提存所返還提存物，毋庸裁定。
三、查聲請人主張之前開事實，業經本院依職權調取本院九十一年度裁全字第六三四
    五號、九十一年度執全字第二八六五號假扣押保全程序暨執行卷、九十一年度存
    字第二九八四號提存卷、九十一年度促字第六四七一九號支付命令案卷核閱屬實
    ，堪信為真實。本件聲請人對相對人之清償債務事件，其本案請求既經本院九十
    一年度促字第六四七一九號支付命令確定，依提存法第十六條第一項第三款之規
    定，聲請人即可逕向提存所聲請返還提存物，毋庸再行請求裁定。
四、爰依民事訴訟法第九十五條、第七十八條，裁定如主文。
中      華      民      國    九十二    年      九      月     三十     日
                                    臺灣板橋地方法院民事第二庭
~B法      官  程怡怡
右為正本係照原本作成。
如對本裁定抗告須於裁定送達後十日內向本院提出抗告狀。
中      華      民      國    九十二    年      九      月     三十     日
~B法院書記官  楊舒惟


司法院資訊處製作；財團法人民間司法改革基金會備份。
